pl: Etap dojrzałości warzyw liściowych: Młode liście; Kwitnące liście; Dojrzałe liście; Mikroliście; Kiełki; Inne
zh-TW: 綠葉蔬菜成熟階段: 嫩葉菜; 開花菜; 成熟葉; 微型蔬菜; 芽菜; 其他
cs: Stupeň zralosti raných odrůd: Mladá listová zelenina; Kvetoucí listová zelenina; Dospělé listy; Microgreens; Klíčky; Ostatní
th: ระยะการเจริญเติบโตของสีเขียว: เบบี้กรีน; ผักกินดอก; ใบแก่; ไมโครกรีน; ต้นอ่อน; อื่นๆ
hr-HR: Faza zrelosti zelenila: Mlado lisnato povrće; Lisnato povrće u cvatu; Zrelo lišće; Mikrozelenje; Klice; Ostalo
sk-SK: Fáza zrelosti listovej zeleniny: Mladé lístky (baby greens); Kvitnúce lístky; Zrelé listy; Mikrobylinky (microgreens); Klíčky; Iné
it: stadio di maturità verde: Verdure baby; Verdure in fiore; Foglie mature; Micro-ortaggi; Germogli; Altro
nb: Greens modenhetsstadie: Babysalat; Blomstrende grønt; Modne blader; Mikrogrønt; Spirer; Annet
nl: Bladgroenten rijpheidsstadium: Jonge bladgroenten; Bloeiende bladgroenten; Volwassen bladeren; Microgroenten; Kiemen; Overig
pt-PT: estádio de maturação verde: Vegetais baby; Vegetais com flores; Folhas maduras; Microvegetais; Rebentos; Outro
de: Reifestadium des Blattgemüses: Baby-Blattgemüse; Blühendes Blattgemüse; Ausgewachsene Blätter; Microgreens; Sprossen; Sonstige
da: Modningsstadie for grøntsager: Spæde blade; Blomstrende bladgrønt; Modne blade; Mikrogrønt; Spirer; Andet
fi: Lehtivihannesten kypsyysaste: Nuoret vihannekset; Kukkivat vihannekset; Kypsät lehdet; Versot; Idut; Muu
ru: Стадия зрелости зелени: Молодая зелень; Цветущая зелень; Зрелые листья; Микрозелень; Проростки; Другое
hu: A zöldek érettségi szakasza: Bébizöldség; Virágzó zöldség; Kifejlett levelek; Mikrozöldség; Csírák; Egyéb
sl-SI: Stopnja zrelosti listnate zelenjave: Mlada solata; Cvetoča zelenjava; Odrasli listi; Mikrozelenje; Kalčki; Drugo
lt-LT: Žalumynų brandos stadija: Jauni lapeliai; Žydintys žalumynai; Brandūs lapai; Mikrožalumynai; Daigai; Kita
ja: 緑の成熟段階: ベビーグリーン; 花付き葉野菜; 成長した葉; マイクログリーン; スプラウト; その他
sv: grönt mognadsstadium: Späda blad; Blommande bladgrönt; Mogna blad; Mikrogrönt; Groddar; Övrigt
pt-BR: Verduras estágio de maturação: Folhas baby; Folhas com flores; Folhas maduras; Microverdes; Brotos; Outro
en: Greens maturity stage: Baby greens; Flowering greens; Mature leaves; Microgreens; Sprouts; Other
zh-CN: 果岭草成熟阶段: 嫩叶菜; 带花绿叶菜; 成熟叶; 微型蔬菜; 芽菜; 其他
bg-BG: Степен на зрялост на зелените култури: Бейби зеленолистни; Цъфтящи зеленолистни; Зрели листа; Микрорастения; Кълнове; Друго
el: Στάδιο ωριμότητας των φυλλωδών λαχανικών: Νεαρά πράσινα φυλλώδη λαχανικά (Baby greens); Ανθισμένα πράσινα φυλλώδη λαχανικά; Ώριμα φύλλα; Μικρολαχανικά; Φύτρα; Άλλο
fr: Stade de maturité des légumes verts: Jeunes pousses; Pousses en fleurs; Feuilles matures; Micropousses; Germes; Autre
ro-RO: Stadiul de maturitate al verdețurilor: Frunze tinere; Frunze înflorite; Frunze mature; Microplante; Germeni; Altele
es: Estado de madurez de las hojas verdes: Verduras baby; Verduras en floración; Hojas maduras; Microbrotes; Brotes; Otro
ko: 채소 숙성 단계: 어린잎 채소; 꽃 채소; 다 자란 잎; 마이크로그린; 새싹; 기타
vi: Giai đoạn trưởng thành của cỏ xanh: Rau non; Rau có hoa; Lá già; Rau mầm microgreen; Rau mầm; Khác
tr: Yeşillik olgunluk aşaması: Bebek yeşillikler; Çiçekli yeşillikler; Olgun yapraklar; Mikro yeşillikler; Filizler; Diğer